【裁判字號】    90,上易,1335
【裁判日期】    901031
【裁判案由】    竊盜
【裁判全文】
臺灣高等法院高雄分院刑事判決                    九十年度上易字第一三三五號
    上  訴  人  台灣屏東地方法院檢察署檢察官
    上  訴  人
    即  被  告  乙○○
右上訴人因被告竊盜案件，不服臺灣屏東地方法院九十年度易字第六０三號中華民國
九十年六月十九日第一審判決（起訴案號：臺灣屏東地方法院檢察署九十年度偵字第
一二一六號），提起上訴，本院判決如左：
      主  文
上訴駁回。
      事  實
一、乙○○前因違反麻醉藥品管理條例，經原審法院以八十七年度易字第四一一號判
    處有期徒刑四月確定，甫於八十七年十二月十九日易科罰金執行完畢，猶不知悔
    改，意圖為自己不法之所有，於民國八十九年七月一日下午五時二十分許（日間
    ），侵入丙○○及丁○○○位於屏東縣車城鄉○○村○○路二號住宅（侵入住宅
    部分未據告訴），竊取丙○○及丁○○○所有之新臺幣約一萬五千元 (均百元鈔
    ，每九百元一疊）及金飾約五兩，得手後適逢丙○○及丁○○○二人返家，乙○○乃躲藏三樓之房間內，為丙○○夫婦發現報警處理，乙○○則乘隙逃逸。
二、案經丙○○及丁○○○訴由屏東縣警察局恆春分局報告臺灣屏東地方法院檢察署
    檢察官偵查起訴。
    理  由
一、訊據被告乙○○固不否認於右揭時地進入告訴人丙○○、丁○○○之住宅，並於
    丙○○發覺時逃逸等情，然矢口否認有竊盜犯行，並以：伊與告訴人等之子張勝
    平為朋友，案發當日伊於門口呼喊張勝平而未獲回應，見大門未鎖乃自行進入，
    嗣因見告訴人丙○○持木棍，伊怕被打乃跳圍牆逃逸云云置辯。惟查，前揭犯罪
    事實，業據告訴人丙○○、丁○○○於警訊時指訴在卷，並於本院調查時到庭結
    證屬實，再參以被告既自承與告訴人等並無仇隙，且與告訴人之子張勝平為朋友
    關係，告訴人等初已無誣陷之動機，況被告果為拜訪告訴人之子，於未獲回應後
    ，若非離去，亦應留待客廳等候，斷無直闖三樓，深入他人住宅之理，是足見被
    告所辯，顯為畏罪狡飾之詞，委無足採。本件被告犯行已臻明確，應依法論科。
二、核被告乙○○所為，係犯刑法第三百二十條第一項之普通竊盜罪。又被告乙○○
    前因違反麻醉藥品管理條例罪，經法院判處有期徒刑四月，甫於八十七年十二月
    十九日易科罰金執行完畢，有臺灣高等法院被告全國前案紀錄表及臺灣屏東地方
    法院檢察署刑案資料查註紀錄表各乙份在卷可按，其五年內再犯本件有期徒刑以
    上刑之罪，為累犯，依法應加重其刑。
三、原審因而適用刑法第三百二十條第一項、第四十七條，罰金罰鍰提高標準條例第
    一條等規定，諭處被告有期徒刑八月，其認事用法及量刑均稱妥適。甲訴人上訴
    意旨以被告另於九十年一月十八日凌晨，竊取張秀雄所有財物，為原審所不及審
    究云云 （此部分不能證明被告犯罪，詳如下述)，及被告上訴意旨仍執陳詞，否
    認犯罪，均無理由，應予駁回。
四、又臺灣屏東地方法院檢察署九十年度偵字第四三七三號併辦意旨，固以被告乙○○於九十年一月十八日凌晨五時許，另侵入屏東縣車城鄉○○村○○路一之十二
    號張秀雄所經營之雜貨店行竊，與本案有連續犯之裁判上一罪關係云云。惟訊之
    被告乙○○否認此部分犯行，而質諸張秀雄固先後於警訊及本院調查中指稱係乙○○行竊，有看到其背影及騎機車離去等語，然據案發當時受理報案之警員即證
    人張建國於本院到庭結稱：張秀雄於案發日凌晨五點多來報案，並未確定是乙○○偷竊，但表示乙○○之前有去偷過；張秀雄說他聽到聲音下來時，人已經跑了
    ，他懷疑是乙○○偷的，沒有說有看到乙○○背影等語，參以張秀雄係延至同年
    二月二十五日始至警局製作筆錄指控乙○○行竊，有該警訊筆錄可稽，則尚難認
    張秀雄於案發之時確有目擊被告在場。此外復查無其他積極證據足證被告涉有此
    部分之竊盜犯行，是核與前揭有罪部分之犯罪事實，不成立連續犯之關係，從而
    該併案部分即非本院所能一併審究，爰退請檢察官另行處理，附此敘明。
據上論結，應依刑事訴訟法第三百六十八條，判決如主文。
本案經檢察官陳新慶到庭執行職務。
中      華      民      國    九十      年      十      月    三十一    日
                              臺灣高等法院高雄分院刑事第二庭
                                  審判長法官  曾永宗
                                        法官  周賢銳
                                        法官  謝肅珍
右正本證明與原本無異。
不得上訴。
                                      書記官  高惠珠
中      華      民      國    九十      年      十一    月      二      日
附錄：本判決論罪科刑法條：
刑法第三百二十條第一項。
意圖為自己或第三人不法之所有，而竊取他人之動產者，為竊盜罪，處五年以下有期
徒刑、拘役或五百元以下罰金。
                                                                  Ａ


司法院資訊處製作；財團法人民間司法改革基金會備份。
